臺北高等行政法院裁定
　　　　　　　　　　　　　93年度訴字第03191號
原　　　告　甲○○
送達代收人　乙○○
被　　　告　臺北市政府地政處
代　表　人　丙○○處長）住同.
上列當事人間因有關土地事務事件，原告不服台北市政府中華民
國93年8月11日府訴字第09317819100號訴願決定，提起行政訴訟
。本院裁定如下︰
　　主  文
原告之訴駁回。
訴訟費用由原告負擔。
　　理  由
一、按「人民因中央或地方機關之違法行政處分，認為損害其權
    利或法律上之利益，經依訴願法提起訴願而不服其決定者，
    ．．．得向高等行政法院提起撤銷訴訟。」行政訴訟法第4條
    訂有明文。而此所謂行政處分，依訴願法第3條第1項規定係
    指中央或地方機關就公法上具體事件所為之決定或其他公權
    力措施而對外直接發生法律效果之單方行政行為而言，至行
    政機關所為單純事實之敘述或理由之說明，既不因該項敘述
    或說明而生何法律上之效果者，自非行政處分，人民即不得
    對之提起訴願，改制前行政法院44年判字第18號、62年裁字
    第41號著有判例。
二、本件原告以林李吉繼承人身分，認系爭土地（現為松山區○
    ○段○○段210地號，重測前為上塔悠段412-3地號）之登記面
    積變更係因台北市政府於辦理空軍總司令部所管有土地合併
    為頂東勢段一地號土地時，亦將系爭土地原有之2044平方公
    尺部分合併在內，乃多次向被告及相關單位陳情應回復系爭
    土地登記面積2462平方公尺或應就系爭地號土地遭合併於頂
    東勢段一地號土地之2044平方公尺部分按公私土地面積比例
    計算其先祖母林李吉之應有持分，迭經台北市政府89年7月2
    8日府地測字第8906387600號函、台北市松山地政事務所91年
    3月28日北市松地二字第09130410900號函、91年5月29日北市
    松地二字第09130727300號函、台北市政府地政處測量大隊9
    1年5月29日北市地測三字第091303293300號函、台北市政府
    地政處89年5月2日北市地測字第8920940200號函、91年7月2
    2日北市地測字第09131819400號函、91年9月10日北市地測字
    第09132384500號函、91年10月28日北市地測字第091328018
    00號函等函復原告在案。
三、又原告再於93年1月20日再次向被告陳情，被告乃以93年2月
    9日北市地測字第09330472000號函復原告略以：「主旨：有
    關先生代理甲○○先生陳為本市松山區○○○段412-3地號土
    地按公私土地面積比例計算其祖母應有持分乙案：：：說明
    ：：：五、本案經查甲○○先生於89年8月21日向內政部提起
    訴願，經該部89年10月20日台（89）內訴字第8907334號（函
    ）訴願決定書訴願不受理在案。另查本案前經本府於89年3月
    16日府地測字第8901807400號函、89年7月28日府地測字第8
    9063387600號函、本處89年5月2日北市地測字第8920940200
    號函、本處測量大隊88年11月10日北市地測三字第88606140
    00號函、88年12月4日北市地測三字第8860650700號函、91年
    4月1日北市地測三字第09130196400號函、91年5月29日北市
    地測三字第09130329300號函、本處91年7月22日北市地測字
    第09131819400號函、91年9月10日北市地測字第0913238450
    0號函、91年10月28日北市地測字第09132801800號函等詳予
    函復解說在案，倘先生再以同一事由陳情，將依行政院頒『
    行政院暨所屬各機關處理人民陳情案件要點』第14點：『人
    民陳情案件有左列情行（形）之一者，受理機關得依分層負
    責權限規定，不予受理。：：（二）同一事由，經予適當處
    理，並已明確答覆後，而仍一再陳情者。』之規定處理。六
    、本案嗣經本處以92年6月18日北市地測字第09231440300號
    函復監察院監察調查處，將本案處理經過詳予說明竣事，嗣
    後倘先生再以同一事由陳情，本處將不予受理。」原告不服
    ，提起訴願，遭不受理決定，遂提起本件行政訴訟。
四、卷查被告上揭93年2月9日北市地測字第09330472000號函係
    就系爭台北市松山區○○○段412-3地號土地之分割、重測
    及空軍總司令部之價購過程，所為之敘述及說明。又原告前
    就同一事件多次陳情，被告及相關機關業已多次函復在案，
    本件地政處上開函覆內容，純屬事實之敘述、說明及觀念通
    知，並未對原告產生具體之法律上效果，核非行政處分，
    是訴願機關依訴願法第七十七條第八款規定，自程序上為不
    受理決定，尚無不合；原告遽行提起行政訴訟，揆諸首揭規
    定及判例意旨，自非法之所許，應予駁回。
五、依行政訴訟法第107條第1項第10款、第104條、民事訴訟法
    第95條、第78條，裁定如主文。
中    華    民    國   94    年     2     月    3    日
                  第六庭審判長法  官   林樹埔
                              法  官　 曹瑞卿
                              法  官　 許瑞助
上為正本係照原本作成。
如不服本判決，應於送達後20日內，向本院提出上訴狀並表明上
訴理由，如於本判決宣示後送達前提起上訴者，應於判決送達後
20日內補提上訴理由書（須按他造人數附繕本）。
中    華    民    國   94    年     2     月    3    日
                              書記官   吳芳靜
